【裁判字號】    97,交聲,2575
【裁判日期】    970924
【裁判案由】    聲明異議
【裁判全文】
臺灣臺中地方法院交通事件裁定        97年度交聲字第2575號
原處分機關  交通部公路總局臺中區監理所
異議人即
受處分人    甲○○
上列異議人即受處分人因違反道路交通管理處罰條例案件，對於
交通部公路總局臺中區監理所民國97年8月18日所為之處分（中
監違字第裁60－IA0000000號裁決書）聲明異議，本院裁定如下
：
    主  文
異議駁回。
    理  由
一、原處分機關略以：異議人即受處分人甲○○（下稱受處分人
    ）於97年6月23日14時58分許，駕駛車牌號碼3535-SE號自用
    小客車，在縣150線11.4K處（彰化縣二林鎮○○路），因「
    限速60公里，經測時速77公里，超速17公里，未滿20公里」
    之違規事實，經彰化縣警察局交通警察隊依違反道路交通管
    理處罰條例第40條第1項之規定舉發。上情經向原舉發機關
    查證屬實，故以受處分人違反道路交通管理處罰條例第40條
    規定，於97年8月18日，以中監違字第裁60-IA0000000號裁
    決書裁處罰鍰新臺幣1600元，並依道路交通管理處罰條例第
    63條規定記違規點數1點，於法並無不合等語。
二、聲明異議理由略以：受處分人依照Ku band（13.450GHZ）測
    速照相機有效測速範圍之數據顯示，該雷達偵測速度在20Km
    /h～250Km/h，最短偵測距離為18公尺，再依現場道路四線
    道總寬度16公尺判斷，測速拍照時該車輛正行駛於對向內線
    車道與測速照相機實際距離不到15公尺，不符合雷達測速之
    有效範圍，臺中區監理所所為之處分顯有錯誤，爰此聲明異
    議云云。
三、按汽車駕駛人，行車速度，超過規定之最高時速，或低於規
    定之最低時速，除有第43條第1項第2款情形外，處新臺幣12
    00元以上2400元以下罰鍰，道路交通管理處罰條例第40條定
    有明文。又「汽車駕駛人有下列各款所列條款之一者，除依
    原條款處罰鍰外，並予記點：一有第三十三條第一項情形者
    ，記違規點數一點」，同條例第63條第1項第1款亦有明文。
四、經查：
(一)、受處分人固對其於上開時間，駕駛車牌號碼3535-SE號自用
    小客車行經前開違規地點，經警測速拍照之事實不爭執，又
    其「超速17公里」之違規事實，有彰化縣警察局舉發違反道
    路交通管理事件通知單、交通部公路總局臺中區○○○○○
    道路交通管理事件裁決書及違規採證照片各乙份在卷可參。
(二)、受處分人雖以前詞置辯，惟查，依卷附彰化縣警察局97年7
    月24日彰警交字第0970040529號函說明二謂：「本案依據縣
    150線11.4公里處限速60公里路段超速採證相片舉發（如附
    件），上方資料欄第1行之最左數字顯示違規車輛方向，如
    為F表示拍攝車頭、如為A表示拍攝車尾，本案相片為A，採
    證相片顯示該車於97年6月23日14時58分，在限速60公里路
    段，以時速77公里行進中，超速17公里，本局依法舉發無誤
    。」，可知本件警方係以精準之科學儀器測速舉發，應無混
    淆誤判之可能。另受處分人所提供之Ku band說明書上記載
    之「最短偵測距離18m」，應係指該雷達測速儀器之範圍於
    18m內均為有效範圍，超過18m以外則有誤差之可能，要非如
    受處分人所認在18m範圍內之偵測均為無效，18m外反而有效
    。
(三)、綜上所述，本件亦無任何證據足資證明執勤警員有違法取締
    之情事，則執勤警員本其維護交通秩序、安全職責，並以科
    學儀器所為之舉發，自應受到合法、正確之推定。而受處分
    人復無法提出其他任何對其有利之證據供本院參酌，其否認
    違規之情，自不足採。是受處分人確有超速違規之事實，堪
    以認定。從而，原處分機關據以援引上開規定，裁處罰鍰16
    00元整，並記違規點數1點，並無不當。本件聲明異議為無
    理由，應予駁回。
五、據上論斷，應依道路交通管理處罰條例第87條第2項，道路
    交通案件處理辦法第19條規定，裁定如主文。
中    華    民    國    97    年    9     月    24    日
                        臺灣臺中地方法院交通庭
                            法  官  劉麗瑛
上正本證明與原本無異。
如不服本裁定，應於送達後5日內，向本院提出抗告狀。
                            書記官  王玟
中    華    民    國    97    年    9     月    24    日


司法院資訊處製作；財團法人民間司法改革基金會備份。
